臺灣高等法院高雄分院刑事判決　　　　94年度上訴字第1140號
上　訴　人　臺灣高雄地方法院檢察署檢察官
被　　　告　甲○○
上列上訴人因被告違反毒品危害防制條例案件，不服臺灣高雄地
方法院94年度訴字第1856號中華民國94年6月30日第一審判決（
起訴案號：臺灣高雄地方法院檢察署94年度毒偵字第1906號），
提起上訴及移送併辦（案號：94年度毒偵字第5942號），本院判
決如下：
    主  文
原判決撤銷。
甲○○連續施用第一級毒品，累犯，處有期徒刑壹年，扣案海洛
因貳拾包（其中壹包淨重零點零陸公克，另拾玖包淨重零點柒貳
公克）沒收銷燬之，分裝匙貳支、夾鏈袋玖拾個，均沒收。
    事  實
一、甲○○前因竊盜案件，經原審法院以85年度易字第2584號判
    處有期徒刑1 年確定，復因搶奪、肅清煙毒條例案件，經原
    審法院以85年度訴字第1758號分別判處有期徒刑10月、3 年
    4 月確定，應執行有期徒刑4 年10月，於87年11月19日假釋
    出監，復因竊盜罪，經原審法院以88年度易字第3413號判處
    有期徒刑1 年2 月，及經臺灣屏東地方法院以89年度易字第
    711 號判處有期徒刑1 年確定，經撤銷上開假釋，接續執行
    ，於93年1 月20日假釋出監，93年8 月14日保護管束期滿執
    行完畢。又因施用毒品案件，經原審法院裁定強制戒治，於
    89年5 月9 日停止強制戒治接續執行有期徒刑，同年11月23
    日保護管束期滿，經台灣高雄地方法院檢察署檢察官於同年
    12月6 日不起訴處分確定。詎甲○○仍不知悔改，復於前揭
    強制戒治執行完畢後5 年內，基於施用第一級毒品海洛因之
    概括犯意，自94年3 月1 日起至同年7 月15日止，在其高雄
    縣茄萣鄉○○村○○街107 號住處，以將海洛因加水由針筒
    注射入體內之方式，連續施用第一級毒品海洛因多次，嗣先
    於94年3 月2 日9 時20分許，在其高雄縣茄萣鄉○○村○○
    街107 號住處為警查獲，並扣得海洛因1 包（淨重0.06公克
    ）；再於同年7 月15日17時20分許，在其上開住處為警查獲
    ，並扣得海洛因19包（淨重0.72公克）及其所有供施用第一
    級毒品之分裝匙2 支、夾鏈袋90個。
二、案經高雄縣政府警察局湖內分局、台南市警察局第六分局分
    別移送臺灣高雄地方法院檢察署檢察官偵查起訴及移送併辦
    。
    理  由
一、被告甲○○並未於本院審判期日到庭，惟查上開事實，業據
    被告於警、偵訊及本院調查時自白不諱，且被告先後2 次為
    警查獲後所採之尿液送驗結果，均呈嗎啡陽性反應，此有台
    灣檢驗科技股份有限公司濫用藥物尿液檢驗報告、長榮大學
    確認報告、毒品嫌犯代號與真實姓名對照表各1 紙在卷足稽
    ，復有海洛因20小包（其中1 包淨重0.06公克，另19包淨重
    0.72公克）、分裝匙2 支、夾鏈袋90個等物扣案可證，上開
    扣案之粉末均經法務部調查局鑑定係第一級毒品海洛因無誤
    ，有該局94年4 月20日調科壹字第220019713 號、94年10月
    3 日調科壹字第220020955 號鑑定通知書各1 份在卷可稽，
    足證被告上述自白核與事實相符，應堪採信。又被告前因施
    用毒品案件，經原審法院裁定強制戒治，於89年5 月9 日停
    止強制戒治接續執行有期徒刑，同年11月23日保護管束期滿
    ，經台灣高雄地方法院檢察署檢察官於89年12月6 日不起訴
    處分確定，有台灣高等法院被告全國前案紀錄表1 份在卷可
    參，被告於前揭強制戒治執行完畢釋放後5 年內，再施用第
    一級毒品之事證明確，犯行洵堪認定。
二、核被告甲○○所為，係犯毒品危害防制條例第10條第1 項之
    施用第一級毒品罪，其持有海洛因之低度行為，已為施用之
    高度行為所吸收，不另論罪；又其先後多次施用犯行，時間
    緊接，犯罪構成要件相同，顯係基於概括犯意為之，應依連
    續犯之規定僅論以一罪。起訴書雖僅就被告於94年3 月2 日
    9 時50分回溯24小時內某時之施用海洛因1 次起訴，而未敘
    及其餘犯行，惟被告其餘之施用犯行與上開已起訴之犯罪事
    實，具連續犯之裁判上一罪關係，為起訴效力所及，本院自
    應併予審理。又被告前因竊盜罪，經原審法院以85年度易字
    第2584號判處有期徒刑1 年確定，復因搶奪、肅清煙毒條例
    等罪，經原審法院以85年度訴字第1758號分別判處有期徒刑
    10月、3 年4 月確定，應執行有期徒刑4 年10月，於87年11
    月19日假釋出監，復因竊盜罪，經原審法院以88年度易字第
    3413號判處有期徒刑1 年2 月，及經臺灣屏東地方法院以89
    年度易字第711 號判處有期徒刑1 年確定，經撤銷前揭假釋
    ，接續執行，於93年1 月20日假釋出監，於93年8 月14日保
    護管束期滿執行完畢，有灣高等法院被告全國前案紀錄表1
    份在卷可按，其於有期徒刑執行完畢後5 年內，再犯本件之
    罪，為累犯，應依刑法第47條之規定，加重其刑。
三、原審予以論罪科刑，固非無見，然查被告於94年3 月2 日第
    1 次被查獲後，又繼續施用毒品，直至同年7 月15日第2 次
    被查獲為止，尚有施用毒品多次，原審就此部分未及併予審
    酌，尚有未洽；檢察官上訴意指，執此指摘原判決不當，為
    有理由，應由本院將原判決撤銷，審酌被告施用毒品，足以
    戕害其身心，滋生其他犯罪，惡化治安，嚴重損及公益，且
    被告前曾犯多次施用毒品前科，竟再施用毒品犯行，顯見其
    不思悔改，自制力亦顯不佳，惟施用毒品行為本質上究屬自
    害行為，反社會性之程度應屬較低等一切情狀，量處如主文
    第2 項所示之刑，扣案之海洛因20包（其中1 包淨重0.06公
    克，另19包淨重0.72公克），係屬毒品，不論何人所有，應
    依毒品危害防制條例第18條第1 項前段，沒收銷燬之，另扣
    案之分裝匙2 支、夾鏈袋90個，係被告所有，且供施用毒品
    犯罪所用之物，應依刑法第38條第1 項第2 款之規定，宣告
    沒收。
四、被告甲○○經合法傳喚，無正當理由不到庭，爰不待其陳述
    ，逕行判決。
據上論斷，應依刑事訴訟法第369 條第1 項前段、第364 條、第
371 條、第299 條第1 項前段，毒品危害防制條例第10條第1 項
、第18條第1 項前段，刑法第11條、第56條、第47條、第38條第
1項第2 款，判決如主文。
本案經檢察官沈紹嘉到庭執行職務。
中　　華　　民　　國　　94　　年　　10　　月　　25　　日
                  刑事第七庭    審判長法  官  莊飛宗
                                      法  官  黃三友
                                      法  官  黃憲文
以上正本證明與原本無異。
如不服本判決應於收受本判決後10日內向本院提出上訴書狀，其
未敘述上訴理由者，並得於提起上訴後10日內向本院補提理由書
狀（均須按他造當事人之人數附繕本）「切勿逕送上級法院」。
中　　華　　民　　國　　94　　年　　10　　月　　26　　日
　　　　　　　　　　　　　　　　　　　書記官  葉淑華
附錄本件判決論罪科刑法條：
毒品危害防制條例第10條第1項
施用第一級毒品者，處 6 月以上 5 年以下有期徒刑。
